【裁判字號】    97,上訴,297
【裁判日期】    970205
【裁判案由】    毒品危害防制條例
【裁判全文】
臺灣高等法院刑事判決                 97年度上訴字第297號
上  訴  人
即  被  告  甲○○
上列上訴人因毒品危害防制條例案件，不服臺灣士林地方法院96
年度訴字第957號，中華民國96年11月20日第一審判決（起訴案
號：臺灣士林地方法院檢察署96年度毒偵字第1936號），提起上
訴，本院判決如下：
    主  文
上訴駁回。
    事  實
一、甲○○前因持有毒品案件，經原審法院以90年度湖字第171
    號判決處有期徒刑3月確定，於民國91年2月7日易科罰金執
    行完畢。另因施用毒品案件，先後裁定送觀察、勒戒後，均
    認無繼續施用毒品之傾向，經臺灣士林地方法院檢察署檢察
    官分別以89年度毒偵字第357號及89年度毒偵字第1327號不
    起訴處分確定。再於91年間因3犯施用毒品案件，經法院裁
    定令入戒治處所施以強制戒治，嗣於91年12月5日經法院裁
    定停止戒治，所餘戒治期間付保護管束，於92年7月7日保護
    管束期滿執行完畢，其施用毒品案件，經原審法院於91年9
    月5日以91年度訴字第189號判決處有期徒刑8月確定，又分
    別於92年6月間，因施用毒品及轉讓毒品案件，經原審法院
    於93年2月5日以92年度易字第665號判決處有期徒刑1年5月
    及93年9月29日以93年度訴字第107號判決處有期徒刑1年3月
    確定；另於同年11月間，因施用毒品案件，經原審法院於93
    年6月24日以93年度訴字第186號判決處有期徒刑10月確定。
    上開4案件，嗣經原審法院裁定定應執行刑有期徒刑3年6月
    確定，甫於95年11月23日假釋出監，假釋期滿日期為96年11
    月6日。詎甲○○假釋期間仍不思戒絕毒癮，於假釋期間復
    基於施用第二級毒品安非他命之犯意，於96年6月14日晚間7
    、8時，在臺北縣新台五路2段32號2樓住處，以將安非他命
    置放於玻璃球吸食器內燒烤，吸食其產生煙霧之方式，施用
    第二級毒品安非他命1次。俟隔3、4小時後，又另行起意，
    基於施用第一級毒品海洛因之犯意，於同上址住處，以將海
    洛因摻水置入香菸內之方式施用第一級毒品海洛因1次。嗣
    於96年6月15日下午1時許，為警在臺北市中山區○○○路、
    新生北路口查獲，並在其身上扣得其所有之第一級毒品海洛
    因1包（淨重3.66公克），始悉上情。
二、案經臺北市政府警察局內湖分局報告臺灣臺北地方法院檢察
    署呈請臺灣高等法院檢察署檢察長核令移轉臺灣士林地方法
    院檢察署檢察官偵查起訴。
    理  由
一、被告甲○○於前揭時地分別施用第一、二級毒品之犯行，業
    據被告於原審準備程序及本院審理時坦承不諱，又被告為警
    查獲當日（即96年6月15日）為警局所採及尿液，經送臺灣
    尖端先進生技醫藥股份有限公司以酵素免疫分析法初驗後，
    再以氣相層析質譜儀法複驗，證實該尿液呈鴉片類（即施用
    海洛因之代謝物）及安非他命類陽性反應，有該公司於96年
    6 月27日實驗室檢體編號AC11957號濫用藥物檢驗報告1紙附
    卷可稽，且為警查扣之疑似毒品白色粉末1包（淨重3.66公
    克），經送法務部調查局以氣相層析質譜儀分析法檢驗結果
    ，含第一級第6項毒品海洛因成分，此有法務部調查局96年7
    月22日調科壹字第09623056460號鑑定書1紙在卷可按，堪認
    被告坦承施用海洛因及安非他命之自白與事實相符，可以採
    信。再被告上開前因施用毒品案件，經觀察、勒戒及強制戒
    治後付保護管束，於92年7月7日保護管束期滿，經原審法院
    以91年度訴字第189號判決處有期徒刑8月確定，又分別因施
    用毒品案件，經原審法院判處罪刑確定等情，有臺灣士林地
    方法院檢察署89年度毒偵字第357號、89年度毒偵字第13 27
    號不起訴處分書、原審91年度訴字第189號、93年度訴字第
    186 號刑事判決、法務部全國檢察官線上查詢人犯在監所最
    新資料報表、全國施用毒品案件紀錄表各1份在卷可稽，被
    告於前案強制戒治執行完畢釋放後，5年以內再犯施用毒品
    罪，經法院判處罪刑確定後，仍未戒除毒癮，再犯本件施用
    毒品之犯行，足可認定，應予依法論科。
二、按海洛因及安非他命分別為毒品危害防制條例第2 條第2 項
    第1 、2 款所規定之第一級及第二級毒品，核被告甲○○所
    為，係犯毒品危害防制條例第10條第1 項之施用第一級毒品
    罪及同條第2 項之施用第二級毒品罪。其施用毒品前後持有
    毒品之低度行為，為施用毒品之高度行為所吸收，均不另論
    罪。又被告所犯施用第一級毒品罪與施用第二級毒品罪，其
    犯意各別，行為互殊，應予分論併罰。
三、原審以被告罪證明確，適用毒品危害防制條例第10條第1項
    、第2項、第18條第1項前段，刑法第11條前段、第51條第5
    款，並審酌被告前曾施用毒品之犯行，屢經觀察勒戒及強制
    戒治之治療程序並經判刑執行後仍未戒除惡習，繼續施用，
    足見其深陷毒癮難以自拔，並考量其生活狀況、素行、智識
    程度、施用毒品之期間、次數暨犯罪後坦承犯行等一切情狀
    ，就施用第一級毒品量處有期徒刑一年，施用第二級毒品量
    處有期徒刑八月，定應執行有期徒刑一年二月。另就查獲扣
    案之第一級毒品海洛因1包（不含包裝袋，淨重3. 66公克）
    ，屬違禁物，不問屬於犯人與否，應依毒品危害防制條例第
    18條第1項之規定，沒收銷燬之。核其認事用法並無違誤，
    量刑亦稱妥適，上訴意旨指稱其犯行應是一罪之接續行為之
    集合犯云云而指摘原判決不當，自無理由，應予駁回。
據上論斷，應依刑事訴訟法第368條，判決如主文。
本案經檢察官沈世箴到庭執行職務。
中    華    民    國    97    年    2     月    5     日
                  刑事第八庭審判長法  官  鄭文肅
                                  法  官  張明松
                                  法  官  蔡光治
以上正本證明與原本無異。
施用第一級毒品部分如不服本判決，應於收受送達後十日內向本
院提出上訴書狀，其未敘述上訴之理由者並得於提起上訴後十日
內向本院補提理由書（均須按他造當事人之人數附繕本）。
施用第二級毒品部分，不得上訴。
                                  書記官  陳韋杉
中    華    民    國    97    年    2     月    5     日
附錄本案論罪科刑法條：
毒品危害防制條例第10條：
施用第一級毒品者，處6 月以上5 年以下有期徒刑。
施用第二級毒品者，處3 年以下有期徒刑。


司法院資訊處製作；財團法人民間司法改革基金會備份。
